【裁判字號】    97,易,2685
【裁判日期】    970825
【裁判案由】    竊盜等
【裁判全文】
臺灣臺中地方法院刑事判決          97年度易字第2685號
公  訴  人  臺灣臺中地方法院檢察署檢察官
被      告  乙○○
            甲  ○
共      同
選任辯護人  王玉如  律師
上列被告等因加重竊盜案件，經檢察官提起公訴（97年度偵字第
1812號），本院依法獨任進行審判程序判決如下：
    主  文
乙○○、甲○共同攜帶兇器，毀壞大門，竊盜，各處有期徒刑陸
月，如易科罰金，均以新臺幣壹仟元折算壹日。均緩刑貳年。
    事  實
一、乙○○與丙○○（所涉誣告罪嫌部分，另經不起訴處分）自
    民國（下同）96年7月間起，合夥經營「樣朵儷SPA美學概念
    館」（設臺中縣梧棲鎮○○路213號），至同年11月26日，2
    人協議拆夥，並同意將店內之物品予以分配，惟因尚有客戶
    預購之美容課程尚待處理，2人乃同意至同年12月底，再完
    成店內物品之分配。詎乙○○與其前夫甲○竟共同基於為自
    己不法所有之犯意聯絡，未事先告知丙○○，即於96年12月
    17日晚間23時許，由甲○駕駛車牌號碼不詳之小貨車1輛，
    至樣朵儷SPA美學概念館搬運店內物品。惟因乙○○發現該
    店之門鎖已被更換，乃向鄰居曹貴旺情商，欲由曹貴旺住處
    之3樓陽台攀爬進入該商店，然曹貴旺因慮及安全性，乃加
    以拒絕。之後，乙○○又向曹貴旺表示要借用螺絲起子，惟
    亦遭曹貴旺所拒。乙○○及甲○乃持該小貨車上其不知情之
    友人葉學輝所有之美工刀1把之兇器，而將樣朵儷SPA美學概
    念館之大門門鎖撬壞，並用手強力將門拉開，進入後，竊取
    店內如附表所示之物。
二、案經丙○○訴由臺中縣警察局清水分局報請臺灣臺中地方法
    院檢察署檢察官偵查起訴。
    理  由
一、按除簡式審判程序、簡易程序及刑事訴訟法第三百七十六條
    第一款、第二款所列之罪之案件外，第一審應行合議審判，
    刑事訴訟法第二百八十四條之一修正條文定有明文。本件被
    告所犯係屬刑事訴訟法第三百七十六條第一款所列之最重本
    刑為三年以下有期徒刑、拘役或專科罰金之罪，依法獨任進
    行審理程序，合先敘明。
二、訊據被告乙○○、甲○等二人對於上揭事實坦承不諱，核與
    告訴人丙○○所指訴及證人曹貴旺所證述之情節相符，並有
    告訴人丙○○所提出換下之舊門鎖、96年12月7日換鎖之收
    據、「樣朵儷SPA美學概念館」器具分配表、現場照片10張
    、被告乙○○及甲○所使用之電話號碼0000-000000號、000
    0-000000號之96年12月17日雙向通聯紀錄、員警提出之樣朵
    儷SPA美學概念館之鋁門及門鎖照片12張（顯示該處門鎖，
    被告2人確有毀越現場門扇之事實）等在卷以資佐憑。而由
    告訴人與被告乙○○於96年11月26日所立之分配表可知，店
    內絕大部分之器具均尚未協調分配，且被告乙○○自承並未
    取走之前其自己所有舊電視、洗衣機及鐵架等物，足認被告
    於案發時，並非出於取回自己物品之意思，而所取走之物品
    亦尚在其與告訴人之合夥事業支配之下，被告乙○○主觀上
    有為自己不法所有之意圖，已甚明確，被告甲○於此，亦難
    辯稱毫不知情。足認被告乙○○、甲○等二人自白，核與事
    實相符，堪予採信，被告乙○○、甲○2人未經告知告訴人
    ，深夜強行進入樣朵儷SPA美學概念館，均顯露出其等主觀
    上有為自己不法所有之意思，事證至臻明確，被告乙○○、
    甲○等二人加重竊盜犯行均洵堪認定。
三、核被告乙○○、甲○等二人所為，均係犯刑法第三百二十一
    條第一項第二款、第三款之加重竊盜罪。其等破壞門鎖之行
    為，為毀越門扇之加重竊盜行為所吸收，不另論罪。被告乙
    ○○、甲○等二人間有犯意之聯絡，行為之分擔，均為共同
    正犯。爰審酌被告乙○○、甲○等二人犯罪之動機、目的、
    手段、品行尚佳，均並無不良前科，此有台灣台中地方法院
    檢察署刑案資料查註紀錄表二份在卷可按、所生危害及犯罪
    後坦認罪愆，頗具悔意，且犯罪後迄今已與告訴人丙○○達
    成民事和解，取得諒解，此亦有和解書一份在卷可考，犯後
    態度尚佳等一切情狀，分別量處如主文所示之刑，並均諭知
    易科罰金之折算標準，以資懲儆。末查被告乙○○、甲○等
    二人前均未曾受有期徒刑以上刑之宣告，有臺灣臺中地方法
    院檢察署刑案資料查註紀錄表二份附卷可按，被告乙○○、
    甲○等二人均坦承犯行，深具悔意，其等經此教訓，當知警
    惕戒慎而無再犯之虞，本院綜核各情，認其等所受上開宣告
    之刑，以暫不執行為適當，爰均併予宣告緩刑二年，以啟自
    新。
據上論斷，應依刑事訴訟法第二百九十九條第一項前段、第二百
八十四條之一、刑法第二十八條、第三百二十一條第一項第二款
、第三款、第四十一條第一項前段、第七十四條第一款、刑法施
行法第一條之一第一項，判決如主文。
中    華    民    國    97    年    8     月    25    日
                        刑事第六庭    法  官  洪俊誠
以上正本證明與原本無異。
如不服本判決，應於判決送達後10日內向本院提出上訴狀，上訴
於臺灣高等法院臺中分院（應敘述具體理由並附繕本）。
上訴書狀如未敘述理由，應於上訴期間屆滿後20日內補提理由書
於本院。
                                      書記官  蕭榮峰
中    華    民    國    97    年    8     月    25    日
附表：被告所竊之物品：
茶水桌1張、辦公桌1張、展示櫃2組、冰箱1臺、洗衣機1部、桌
子1張、椅子3張、美容床1張、毛巾箱1臺、粉刺機1部、放大燈1
座、石磨1座、蒸氣機1部、美容車1部、紗簾2組、梳妝檯1張、
冰冷扇1部、音響1組、雜誌架1組、帳冊1本、支付廠商貸款證明
資料、房屋租賃契約書1本。
附錄論罪科刑實體法條文：
刑法321條：（加重竊盜罪）：
犯竊盜罪而有左列情形之一者，處六月以上、五年以下有期徒刑
：
一、於夜間侵入住宅或有人居住之建築物、船艦或隱匿其內而犯
    之者。
二、毀越門扇、牆垣或其他安全設備而犯之者。
三、攜帶兇器而犯之者。
四、結夥三人以上而犯之者。
五、乘火災、水災或其他災害之際而犯之者。
六、在車站或埠頭而犯之者。
前項之未遂犯罰之。
刑法施行法第一之一條（95年06月14日修正）：
中華民國九十四年一月七日刑法修正施行後，刑法分則編所定罰
金之貨幣單位為新臺幣。
九十四年一月七日刑法修正時，刑法分則編未修正之條文定有罰
金者，自九十四年一月七日刑法修正施行後，就其所定數額提高
為三十倍。但七十二年六月二十六日至九十四年一月七日新增或
修正之條文，就其所定數額提高為三倍。


司法院資訊處製作；財團法人民間司法改革基金會備份。
